臺灣高雄地方法院刑事判決　　　　　　　　　　　　　九十年度易字第三四三號
　　公　訴　人　臺灣高雄地方法院檢察署檢察官
　　被　　　告　乙○○
右列被告因竊盜案件，經檢察官提起公訴（九十年度偵字第九三四一號、第一０一四
八號），本院判決如左：
    主  文
乙○○共同連續竊盜，處有期徒刑陸月，如易科罰金，以佰元折算壹日。
    事  實
一、乙○○係天鷹保全股份有限公司之保全員，自民國八十八年六月間起，經指派至
    該公司客戶即高雄市○○區○○路二一八號特力豐股份有限公司大順分公司（特
    力屋賣場）支援，擔任該賣場夜間之保全警衛人員。詎乙○○因積欠地下錢莊債
    務無力償還，竟與姓名年籍不詳之林姓成年男子共同基於為自己不法所有之概括
    犯意，自八十九年十一月中旬某日起至九十年五月四日止，連續趁清晨賣場無人
    之際，由乙○○先將賣場之監視錄影機關閉後，再由林姓男子駕駛車牌號碼不詳
    之小客車進入賣場，二人共同竊取賣場倉庫內及貨架上之商品多次，共計竊得冷
    氣機三台、除濕機三台、電話機二十餘台、尚朋堂微波爐二台、大家源飲水機一
    台、格藍熊耐洗兩人座墊一個、空氣清靜機二台、多樣屋都會生活刀架一組、進
    口織花門墊一個、烘碗機四台、西陵牌傳真機一台、機車用機油十二瓶、汽車用
    機油二箱、中興牌電風扇三台、燈管二十支及不詳數量之燈泡等物品，得手後由
    林姓男子載運離開，並予以變賣。嗣九十年五月五日賣場人員調閱監視錄影帶後
    察覺有異，始報警得知上情。乙○○則於翌日主動攜都會生活刀架一組、進口織
    花門墊一件、格藍熊兩人座墊一個及無線電話一台等物至高雄憲兵隊投案。
二、案經高雄市憲兵隊及高雄市政府警察局苓雅分局移送臺灣高雄地方法院檢察署檢
    察官偵查起訴。
    理  由
一、訊據被告乙○○於本院審理時矢口否認有何竊盜犯行，辯稱其係為保住工作，才
    攜帶自己在特力屋賣場內所購買之物品向憲兵隊投案，其從未竊取賣場內之財物
    ，至錄影帶所拍攝之畫面，係其在巡視賣場時，見有東西擋住走道，遂將之推到
    一旁，及將掉落之物品收拾放回貨架，並非竊盜云云。經查：
(一)右揭犯罪事實，業經被告於八十九年五月七日向憲兵隊投案時，坦承其自八十九
    年十一月中旬起，利用凌晨四、五時許賣場無人時，竊取倉庫內及貨架上之物品
    ，其中第一次至第六次均以竊取家用物品為主，並無變賣，後來因向地下錢莊借
    貸，且遭逼討債務，才與地下錢莊所介紹之林姓男子共同行竊，從第七次至第十
    次，均偷竊較為貴重之家用電器等情不諱，核與告訴代理人甲○○所指訴之情節
    相符，復有錄影帶四捲、翻拍畫面二紙及都會生活刀架一組、進口織花門墊一件
    、格藍熊兩人座墊一個、無線電話一台等物扣案可憑。
(二)被告於檢察官偵查中亦坦認上開犯行，惟於本院調查時，先稱僅竊盜二次，分別
    竊得電話機一台及腳踏墊一個，卷附八十九年四月二十八日錄影帶之翻拍畫面即
    為其竊取電話機那次所拍攝，至其在憲兵隊所言前後共竊取十次，並與林姓男子
    共同為之等語，係指依其計畫，要有同夥載十次才載得完，但後來並沒有付諸實
    行云云（見本院九十一年一月十四日訊問筆錄）；嗣又改稱八十九年五月四日當
    天拿了一些日用品、熱水器、電話等物品，但因資材人員一直工作到天亮，沒有
    機會拿出去，四月二十八日錄影帶所拍攝到的那天也沒有拿東西云云（見本院九
十一年一月二十三日訊問筆錄）；於同日所提答辯書狀則自陳其在憲兵隊所提出
    之物品，係其因一時貪念在賣場所竊，勤務期間共計竊盜二次，均係利用早上六
    點三十分竊取，七點勤務交班後再以機車載運云云（見被告九十一年一月二十三
    日庭呈之答辯狀）；嗣又翻異前詞，改稱其並未拿過賣場的東西，警訊所言係在
    警員恐嚇之下所為，為了要顧全工作，才在隔天拿自己購買的東西跑去憲兵隊自
    首云云（見本院九十一年五月八日訊問筆錄）。然參以卷附高雄市政府警察局苓
    雅分局凱旋路派出所於八十九年五月五日所製作之警訊筆錄內容，被告除坦認錄
    影帶所拍攝之畫面確為其本人無誤外，並未供述任何竊盜犯行，衡諸常情，若被
    告確未涉有本件竊盜犯行，自無可能於翌日復自行攜帶賣場商品前往憲兵隊投案
    ，尤無因自白竊盜犯行反得以保住工作之理。被告於本院審理時翻異前詞，惟所
    辯前後矛盾，且與常情相違，顯係事後畏罪脫卸之詞，尚難信為真實。
(三)被告另辯以八十九年四月二十八日當天錄影帶所拍攝之畫面，係其在巡視賣場時
    ，見走道上有手推車阻礙通行及貨架上物品掉落，遂將手推車推至一旁並將物品
    放回貨架，並非竊盜云云。然觀以卷附由該錄影帶翻拍之相片內容，被告自當日
    四時四十一分三十六秒至四十八秒期間，從賣場內將滿載貨品之手推車由十號收
    銀台推出賣場，迄同日四時五十四分三十六秒至四十三秒期間，始將空手推車推
    回賣場內，並非被告所稱將手推車推至賣場內之空曠位置停放；又當日四時五十
    五分十四秒，被告係先將賣場三十六號走道之燈點亮，復於四時五十五分五十二
    秒至五十八分十九秒之期間，至該走道上彎腰將下層貨架上之商品取下後，徒手
    攜帶數盒物品離開，亦非自地面撿取商品放回貨架之舉動，是被告所辯顯與事實
    不符，不足採信。綜上所述，本件事證明確，被告犯行已堪認定。
二、核被告乙○○所為，係犯刑法第三百二十條第一項之竊盜罪。其與林姓男子就上
    開竊盜犯行間，有犯意聯絡與行為分擔，為共同正犯。又其前後多次竊盜犯行，
    均時間緊接，手法相同，觸犯構成要件同一之罪名，顯係基於概括犯意為之，應
    依連續犯之規定論以一罪，並加重其刑。爰審酌被告並無前科，素行尚可，有臺
    灣高等法院被告全國前案紀錄表附卷可參，惟其身為保全警衛人員，詎因貪圖不
    法利益，監守自盜，所竊財物數量非低，且犯後供述反覆，狡飾卸責，顯無悔意
    等一切情狀，量處如主文所示之刑，並諭知易科罰金之折算標準。
三、按犯罪事實應依證據認定之，無證據不得推定其犯罪事實，又不能證明被告犯罪
    者，應諭知無罪之判決，刑事訴訟法第一百五十四條、第三百零一條第一項分別
    定有明文。本件公訴意旨認被告乙○○另竊有如附表所示之物品，無非係以告訴
    人公司盤點後所提出之失竊明細表為其論據。訊之被告乙○○則堅決否認竊有上
    開物品，而告訴代理人於本院調查中僅陳述「我們所提供的失竊貨品明細表示針
    對錄影帶畫面中出現的貨物種類及被告在憲兵隊偵訊中所承認的部分，盤點後統
    計出來的，因為這些東西都是體積比較大、市面上有流通之貨品」等語，尚無法
    憑此遽認告訴人公司所短少之貨品均為被告所竊，且告訴人公司亦經常發生顧客
    或員工竊盜物品之行為，有被告所提事故報告及勤務日誌等附卷足憑，且為告訴
    代理人所不否認，顯見告訴人公司在商品保全之控管上早有缺失，自不得將公司
    內所短少之商品均歸咎於被告所為，此外，復查無其他積極證據，足認被告確有
    此部分犯行，揆諸上開說明，本應為無罪之判決，惟公訴意旨認此部分與前揭論
    罪科刑部分有連續犯之關係，屬裁判上一罪，爰不另為無罪之諭知。
據上論斷，應依刑事訴訟法第二百九十九條第一項前段，刑法第二十八條、第五十六
條、第三百二十條第一項、第四十一條第一項，罰金罰鍰提高標準條例第一條前段、
第二條，判決如主文。
中      華      民      國      九十一    年      六      月    十三    日
                                      臺灣高雄地方法院刑事第一庭
                                          審判長法  官  林  水  城
                                                法  官  曾  逸  誠
                                                法  官  謝  雨  真
右正本證明與原本無異。
如不服本判決，應於判決送達後十日內，向本院提出上訴狀。
                                                書記官  陳  威  志
中    華    民    國      九十一      年      六      月      十三      日
附錄本案論罪科刑法條：
刑法第三百二十條
意圖為自己或第三人不法之所有，而竊取他人之動產者，為竊盜罪，處五年以下有期
徒刑、拘役或五百元以下罰金。
意圖為自己或第三人不法之利益，而竊佔他人之不動產者，依前項之規定處斷。
前二項之未遂犯罰之。
